臺灣臺中地方法院民事裁定             100年度小上字第90號
上  訴  人  許崇義即桃山診所
            顏雪峰
            劉泓志
被上訴人    台中縣醫師公會
法定代理人  蔡其洪
上列當事人間請求損害賠償事件，上訴人對於中華民國100年10
月25日本院豐原簡易庭100年度豐小字第407號第一審小額民事判
決提起上訴，本院裁定如下：
    主    文
上訴駁回。
第二審訴訟費用新台幣壹仟伍佰元由上訴人負擔。
    理    由
一、按對於小額程序之第一審裁判之上訴，非以其違背法令為理
    由，不得為之。其上訴狀內應記載上訴理由，表明：(一)原
    原判決所違背之法令及其具體內容。(二)依訴訟資料可認為
    原判決有違背法令之具體事實。民事訴訟法第436條之24第2
    項、第436條之25分別定有明文。又所謂判決有違背法令，
    乃指判決不適用法規或適用不當，為同法第468條所明定，
    此亦為小額事件之上訴程序所準用(參見民事訴訟法第436條
    之32第2項規定)。而以判決有不適用法規或適用不當為上訴
    理由時，其上訴狀或理由書應有具體之指摘，並揭示該法規
    之條項或內容，若係成文法以外之法則，應揭示該法則之旨
    趣，倘為司法院解釋或最高法院之判例，則應揭示該判解之
    字號或其內容；如依民事訴訟法第469條所列第1款至第5款
    事由提起上訴時(第6款未準用，參見民事訴訟法第436條之
    32第2項規定)，其上訴狀或理由書應揭示合於該條款之事實
    ，上訴理由狀如未依此項方法表明者，即難認為已對原判決
    之違背法令有具體之揭示，其上訴自難認為合法【參見最高
    法院民國(下同)71年台上字第314號判例意旨】。次按上訴
    不合法者，第二審法院應以裁定駁回之，為民事訴訟法第
    444條第1項前段所明定，而依民事訴訟法第436條之32第2項
    規定，此於小額事件之上訴程序亦準用之。
二、本件上訴人因不服本院豐原簡易庭100年度豐小字第407號第
    一審小額民事判決提起上訴，依其上訴理由狀記載上訴理由
    略以：「根據醫師法，醫師要加入公會才有工作權，不加入
    公會，不繳公會費，就不可以工作，分明影響財產權及工作
    權，分明違反憲法第5、7、15、23條，莫名其妙。醫師公會
    已淪為健保局打手聚集地，不顧會員權益，只知收錢，討好
    健保局，請法官依釋字第371、572、590號解釋聲請釋憲。
    台中醫師公會只會收錢和幫健保局恐嚇醫師，不顧醫師權益
    。」等語。並聲明：(一)原判決廢棄。(二)被上訴人應給付
    上訴人新台幣(下同)90000元(即財產損失60000元、精神損
    失30000元)。
三、經查：上訴意旨指摘各節，原審法院已就被上訴人應不成立
    民法侵權行為，及本件尚無由法官聲請司法院大法官會議釋
    憲之必要等情，在判決理由內詳為敘述及指明，上訴意旨猶
    就同一事實問題為爭執，僅係就原審取捨證據、認定事實之
    職權行使指摘其為不當，並未具體表明原審判決係不適用何
    項法規、適用何項法規不當或有民事訴訟法第469條所列第1
    款至第5款之情形，尚難認對原審判決之如何違背法令已有
    具體之指摘，且迄今仍未提出表明原審判決有違背法令之上
    訴理由書狀，依首揭法條規定及最高法院判例意旨，本件上
    訴為不合法，應予駁回。
四、依民事訴訟法第436條之32第1項準用同法第436條之19第1項
    規定，第二審法院為訴訟費用之裁判時，應確定其訴訟費用
    額，而本件第二審訴訟費用額，審核卷附證物後確定為如主
    文第2項所示金額。
五、結論：本件上訴為不合法，依民事訴訟法第436條之32第2項
    、第444條第1項、第95條、第78條、第85條第1項前段、第
    436條之19第1項，裁定如主文。
中    華    民    國   100    年    11    月    28    日
              民事第三庭    審判長法  官  顏世傑
                                  法  官  高英賓
                                  法  官  林金灶
以上正本係照原本作成。
本件裁定不得抗告。
中    華    民    國   100    年    11    月    28    日
                                  書記官  蕭榮峰